nl: Huis en tuin > Tuin en gazon > Elektrische apparatuur voor buitengebruik > Elektrische grondbewerkers en cultivatoren: Elektrische cultivatoren; Elektrische grondbewerkers
ro-RO: Casă și grădină > Gazon și grădină > Echipamente electrice pentru lucru în aer liber > Motocultoare și cultivatoare: Cultivatoare electrice; Motocultoare
it: Casa e giardino > Prato e giardino > Attrezzatura motorizzata per esterni > Fresatrici agricole: Coltivatori elettrici; Motozappe
sl-SI: Dom in vrt > Travnik in vrt > Zunanja električna oprema > Električni prekopalniki in kultivatorji: Električni kultivatorji; Električni prekopalniki
sv: Hem och trädgård > Gräsmatta och trädgård > Utomhusmaskiner > Jordfräsar och kultivatorer: Motordrivna kultivatorer; Jordfräsar
pt-BR: Casa e jardim > Gramado e jardim > Equipamento elétrico de exteriores de residências > Motocultivadores: Motocultivador; Trilhadeiras
el: Σπίτι & κήπος > Γκαζόν & κήπος > Εξοπλισμός εξωτερικής ισχύος > Ηλεκτρικές φρέζες & συστήματα καλλιέργειας: Ηλεκτρικά συστήματα καλλιέργειας; Ηλεκτρικές φρέζες
zh-TW: 居家和庭園 > 草皮和花園 > 園藝機械 > 動力耕耘機: 電動耕耘機; 推車式動力耕耘機
nb: Hjem og hage > Plen og hage > Elektrisk utstyr til utendørsbruk > Elektriske ploger og kultivatorer: Strømdrevne kultivatorer; Strømdrevne jordfresere
en: Home & Garden > Lawn & Garden > Outdoor Power Equipment > Power Tillers & Cultivators: Power Cultivators; Power Tillers
ru: Дом и сад > Товары для придомовых и садовых участков > Садовая техника > Мотоблоки и мотокультиваторы: Мотокультиваторы; Мотоблоки
fi: Koti ja puutarha > Piha ja puutarha > Työvälineet ulkokäyttöön > Sähkökäyttöiset kultivaattorit: Sähköiset kultivaattorit; Sähköiset kyntäjät
zh-CN: 家居与园艺 > 草坪与花园 > 户外电力设备 > 耕耘机与松土机: 电动松土机; 电动耕耘机
cs: Dům a zahrada > Trávníky a zahrady > Motorová zahradní technika > Rotavátory a kultivátory: Motorové kultivátory; Motorové kypřiče půdy
da: Hjem og have > Græsplæne og have > Elektriske haveredskaber > Jordfræsere og elektriske kultivatorer: Elektriske kultivatorer; Jordfræsere
th: บ้านและสวน > สนามและสวน > เครื่องมือไฟฟ้ากลางแจ้ง > เครื่องไถและเครื่องพรวนดิน: เครื่องพรวนดิน; รถไถไฟฟ้า
ko: 가정/원예 용품 > 잔디/정원 > 야외용 동력 설비 > 경운기/경작기: 경작기; 경운기
pt-PT: Casa e jardim > Relva e jardim > Equipamento elétrico para exterior > Motocultivadores e cultivadores: Cultivadores elétricos; Motocultivadores
lt-LT: Namai ir sodas > Veja ir sodas > Lauko motorinė įranga > Motorinės arimo mašinos ir kultivatoriai: Motoriniai kultivatoriai; Motorinės arimo mašinos
bg-BG: Дом и градина > Морава и градина > Електрическо оборудване за външна употреба > Моторни мотофрези и култиватори: Моторни култиватори; Моторни мотофрези
hr-HR: Dom i vrt > Travnjak i vrt > Vanjska električna oprema > Motorne freze i kultivatori: Motokultivatori; Motorne freze
hu: Otthon és kert > Gyep és kert > Kültéri elektromos berendezések > Motoros talajlazítók és művelők: Motoros művelők; Motoros talajlazítók
es: Casa y jardín > Jardín > Maquinaria de jardinería > Motocultivadores: Motocultivadores; Motocultores
de: Heim & Garten > Rasen & Garten > Gartenmaschinen > Bodenbearbeitungsmaschinen: Maschinelle Kultivatoren; Erdfräsen
tr: Ev ve Bahçe > Çim ve Bahçe > Elektrikli Bahçe Ekipmanları > Elektrikli Fidan Dikme ve Kültivatörler: Elektrikli Kültivatörler; Elektrikli Fidan Dikme Makineleri
vi: Nhà và vườn > Bãi cỏ và vườn > Thiết bị điện ngoài trời > Máy xới và máy cày: Máy cày; Máy xới
sk-SK: Dom a záhrada > Trávnik a záhrada > Vonkajšie elektrické zariadenia > Elektrické kypriče pôdy a kultivátory: Elektrické kultivátory; Elektrické kypriče pôdy
ja: ホーム・ガーデン > ガーデン用品・ガーデン機器 > ガーデン機器 > 耕運機: 電動耕作機; 電動耕運機
pl: Dom i ogród > Trawnik i ogród > Silnikowe narzędzia ogrodowe > Glebogryzarki i kultywatory silnikowe: Kultywatory silnikowe; Glebogryzarki silnikowe
fr: Maison et jardin > Pelouses et jardins > Équipement électrique d’extérieur > Motoculteurs et rotoculteurs: Rotoculteurs électriques; Motoculteurs électriques